public_html/app/tools/lang/data/vec2.aff
FLAG UTF-8
SFX A Y 125727 # vèrbi
SFX A abalar àbala/RF kabalar
SFX A abalar àbale kabalar
SFX A abalar àbale/IJR kabalar
SFX A abalar àbalelo/S kabalar
SFX A abalar àbaleme/H kabalar
SFX A abalar àbalemi/K kabalar
SFX A abalar àbali kabalar
SFX A abalar àbali/N kabalar
SFX A abalar àbalitu/O kabalar
SFX A abalar àbalo/J kabalar
SFX A abalar àbalomi/K kabalar
SFX A abar àbelo/S [bgi]abar
SFX A abar àbeme/H [bgi]abar
SFX A abar àbemi/K [bgi]abar
SFX A abar àbitu/O [bgi]abar
SFX A abar àbomi/K [bgi]abar
SFX A abdikar àbdika/RF abdikar
SFX A abdikar àbdike abdikar
SFX A abdikar àbdike/IJR abdikar
SFX A abdikar àbdikelo/S abdikar
SFX A abdikar àbdikeme/H abdikar
SFX A abdikar àbdikemi/K abdikar
SFX A abdikar àbdiki abdikar
SFX A abdikar àbdiki/N abdikar
SFX A abdikar àbdikitu/O abdikar
SFX A abdikar àbdiko/J abdikar
SFX A abdikar àbdikomi/K abdikar
SFX A abiar àbielo/S [rs]abiar
SFX A abiar àbieme/H [rs]abiar
SFX A abiar àbiemi/K [rs]abiar
SFX A abiar àbiomi/K [rs]abiar
SFX A abiar àbitu/O [rs]abiar
SFX A abitar àbita/RF abitar
SFX A abitar àbite abitar
SFX A abitar àbite/IJR abitar
SFX A abitar àbitelo/S abitar
SFX A abitar àbiteme/H abitar
SFX A abitar àbitemi/K abitar
SFX A abitar àbiti abitar
SFX A abitar àbiti/N abitar
SFX A abitar àbititu/O abitar
SFX A abitar àbito/J abitar
SFX A abitar àbitomi/K abitar
SFX A abolar àbola/RF sabolar
SFX A abolar àbole sabolar
SFX A abolar àbole/IJR sabolar
SFX A abolar àbolelo/S sabolar
SFX A abolar àboleme/H sabolar
SFX A abolar àbolemi/K sabolar
SFX A abolar àboli sabolar
SFX A abolar àboli/N sabolar
SFX A abolar àbolitu/O sabolar
SFX A abolar àbolo/J sabolar
SFX A abolar àbolomi/K sabolar
SFX A abregar àbrega/RF fabregar
SFX A abregar àbrege fabregar
SFX A abregar àbrege/IJR fabregar
SFX A abregar àbregelo/S fabregar
SFX A abregar àbregeme/H fabregar
SFX A abregar àbregemi/K fabregar
SFX A abregar àbregi fabregar
SFX A abregar àbregi/N fabregar
SFX A abregar àbregitu/O fabregar
SFX A abregar àbrego/J fabregar
SFX A abregar àbregomi/K fabregar
SFX A abrikar àbrika/RF desfabrikar
SFX A abrikar àbrike desfabrikar
SFX A abrikar àbrike/IJR desfabrikar
SFX A abrikar àbrikelo/S desfabrikar
SFX A abrikar àbrikeme/H desfabrikar
SFX A abrikar àbrikemi/K desfabrikar
SFX A abrikar àbriki desfabrikar
SFX A abrikar àbriki/N desfabrikar
SFX A abrikar àbrikitu/O desfabrikar
SFX A abrikar àbriko/J desfabrikar
SFX A abrikar àbrikomi/K desfabrikar
SFX A abrogar àbroga/RF abrogar
SFX A abrogar àbroge abrogar
SFX A abrogar àbroge/IJR abrogar
SFX A abrogar àbrogelo/S abrogar
SFX A abrogar àbrogeme/H abrogar
SFX A abrogar àbrogemi/K abrogar
SFX A abrogar àbrogi abrogar
SFX A abrogar àbrogi/N abrogar
SFX A abrogar àbrogitu/O abrogar
SFX A abrogar àbrogo/J abrogar
SFX A abrogar àbrogomi/K abrogar
SFX A abular àbula/RF tabular
SFX A abular àbule tabular
SFX A abular àbule/IJR tabular
SFX A abular àbulelo/S tabular
SFX A abular àbuleme/H tabular
SFX A abular àbulemi/K tabular
SFX A abular àbuli tabular
SFX A abular àbuli/N tabular
SFX A abular àbulitu/O tabular
SFX A abular àbulo/J tabular
SFX A abular àbulomi/K tabular
SFX A acar àcelo/S [bdklmoprtuv]acar
SFX A acar àcelo/S spernacar
SFX A acar àceme/H [bdklmoprtuv]acar
SFX A acar àceme/H spernacar
SFX A acar àcemi/K [bdklmoprtuv]acar
SFX A acar àcemi/K spernacar
SFX A acar àcitu/O [bdklmoprtuv]acar
SFX A acar àcitu/O spernacar
SFX A acar àcomi/K [bdklmoprtuv]acar
SFX A acar àcomi/K spernacar
SFX A acarar àcara/RF [cp]acarar
SFX A acarar àcare [cp]acarar
SFX A acarar àcare/IJR [cp]acarar
SFX A acarar àcarelo/S [cp]acarar
SFX A acarar àcareme/H [cp]acarar
SFX A acarar àcaremi/K [cp]acarar
SFX A acarar àcari [cp]acarar
SFX A acarar àcari/N [cp]acarar
SFX A acarar àcaritu/O [cp]acarar
SFX A acarar àcaro/J [cp]acarar
SFX A acarar àcaromi/K [cp]acarar
SFX A acolar àcola/RF pacolar
SFX A acolar àcole pacolar
SFX A acolar àcole/IJR pacolar
SFX A acolar àcolelo/S pacolar
SFX A acolar àcoleme/H pacolar
SFX A acolar àcolemi/K pacolar
SFX A acolar àcoli pacolar
SFX A acolar àcoli/N pacolar
SFX A acolar àcolitu/O pacolar
SFX A acolar àcolo/J pacolar
SFX A acolar àcolomi/K pacolar
SFX A adar àdelo/S [bfikr]adar
SFX A adar àdeme/H [bfikr]adar
SFX A adar àdemi/K [bfikr]adar
SFX A adar àditu/O [bfikr]adar
SFX A adar àdomi/K [bfikr]adar
SFX A adegar àdega/RF [fnr]adegar
SFX A adegar àdege [fnr]adegar
SFX A adegar àdege/IJR [fnr]adegar
SFX A adegar àdegelo/S [fnr]adegar
SFX A adegar àdegeme/H [fnr]adegar
SFX A adegar àdegemi/K [fnr]adegar
SFX A adegar àdegi [fnr]adegar
SFX A adegar àdegi/N [fnr]adegar
SFX A adegar àdegitu/O [fnr]adegar
SFX A adegar àdego/J [fnr]adegar
SFX A adegar àdegomi/K [fnr]adegar
SFX A adiar àdielo/S diladiar
SFX A adiar àdieme/H diladiar
SFX A adiar àdiemi/K diladiar
SFX A adiar àdiomi/K diladiar
SFX A adiar àditu/O diladiar
SFX A adigar àdiga/RF sfadigar
SFX A adigar àdige sfadigar
SFX A adigar àdige/IJR sfadigar
SFX A adigar àdigelo/S sfadigar
SFX A adigar àdigeme/H sfadigar
SFX A adigar àdigemi/K sfadigar
SFX A adigar àdigi sfadigar
SFX A adigar àdigi/N sfadigar
SFX A adigar àdigitu/O sfadigar
SFX A adigar àdigo/J sfadigar
SFX A adigar àdigomi/K sfadigar
SFX A adrar àdrelo/S kuadrar
SFX A adrar àdreme/H kuadrar
SFX A adrar àdremi/K kuadrar
SFX A adrar àdritu/O kuadrar
SFX A adrar àdromi/K kuadrar
SFX A aduar àduelo/S graduar
SFX A aduar àdueme/H graduar
SFX A aduar àduemi/K graduar
SFX A aduar àduitu/O graduar
SFX A aduar àduomi/K graduar
SFX A aer àa saer
SFX A aer àe saer
SFX A aer àe/JR saer
SFX A aer àelo/S saer
SFX A aer àemi/K saer
SFX A aer ài/NF saer
SFX A aer àime/H saer
SFX A aer àitu/O saer
SFX A aer ào/J saer
SFX A aer àomi/K saer
SFX A aerar àera/RF aerar
SFX A aerar àere aerar
SFX A aerar àere/IJR aerar
SFX A aerar àerelo/S aerar
SFX A aerar àereme/H aerar
SFX A aerar àeremi/K aerar
SFX A aerar àeri aerar
SFX A aerar àeri/N aerar
SFX A aerar àeritu/O aerar
SFX A aerar àero/J aerar
SFX A aerar àeromi/K aerar
SFX A afar àfelo/S [jtx]afar
SFX A afar àfelo/S rafar
SFX A afar àfelo/S xgrafar
SFX A afar àfeme/H [jtx]afar
SFX A afar àfeme/H rafar
SFX A afar àfeme/H xgrafar
SFX A afar àfemi/K [jtx]afar
SFX A afar àfemi/K rafar
SFX A afar àfemi/K xgrafar
SFX A afar àfitu/O [jtx]afar
SFX A afar àfitu/O rafar
SFX A afar àfitu/O xgrafar
SFX A afar àfomi/K [jtx]afar
SFX A afar àfomi/K rafar
SFX A afar àfomi/K xgrafar
SFX A afarar àfara/RF [bdm]afarar
SFX A afarar àfare [bdm]afarar
SFX A afarar àfare/IJR [bdm]afarar
SFX A afarar àfarelo/S [bdm]afarar
SFX A afarar àfareme/H [bdm]afarar
SFX A afarar àfaremi/K [bdm]afarar
SFX A afarar àfari [bdm]afarar
SFX A afarar àfari/N [bdm]afarar
SFX A afarar àfaritu/O [bdm]afarar
SFX A afarar àfaro/J [bdm]afarar
SFX A afarar àfaromi/K [bdm]afarar
SFX A afegar àfega/RF trafegar
SFX A afegar àfege trafegar
SFX A afegar àfege/IJR trafegar
SFX A afegar àfegelo/S trafegar
SFX A afegar àfegeme/H trafegar
SFX A afegar àfegemi/K trafegar
SFX A afegar àfegi trafegar
SFX A afegar àfegi/N trafegar
SFX A afegar àfegitu/O trafegar
SFX A afegar àfego/J trafegar
SFX A afegar àfegomi/K trafegar
SFX A afiar àfielo/S tafiar
SFX A afiar àfieme/H tafiar
SFX A afiar àfiemi/K tafiar
SFX A afiar àfiomi/K tafiar
SFX A afiar àfitu/O tafiar
SFX A afraxar àfraxa/RF parafraxar
SFX A afraxar àfraxe parafraxar
SFX A afraxar àfraxe/IJR parafraxar
SFX A afraxar àfraxelo/S parafraxar
SFX A afraxar àfraxeme/H parafraxar
SFX A afraxar àfraxemi/K parafraxar
SFX A afraxar àfraxi parafraxar
SFX A afraxar àfraxi/N parafraxar
SFX A afraxar àfraxitu/O parafraxar
SFX A afraxar àfraxo/J parafraxar
SFX A afraxar àfraxomi/K parafraxar
SFX A agar àgelo/S [iklnptv]agar
SFX A agar àgelo/S ragar
SFX A agar àgelo/S sufragar
SFX A agar àgeme/H [iklnptv]agar
SFX A agar àgeme/H ragar
SFX A agar àgeme/H sufragar
SFX A agar àgemi/K [iklnptv]agar
SFX A agar àgemi/K ragar
SFX A agar àgemi/K sufragar
SFX A agar àgitu/O [iklnptv]agar
SFX A agar àgitu/O ragar
SFX A agar àgitu/O sufragar
SFX A agar àgomi/K [iklnptv]agar
SFX A agar àgomi/K ragar
SFX A agar àgomi/K sufragar
SFX A agolar àgola/RF [br]agolar
SFX A agolar àgole [br]agolar
SFX A agolar àgole/IJR [br]agolar
SFX A agolar àgolelo/S [br]agolar
SFX A agolar àgoleme/H [br]agolar
SFX A agolar àgolemi/K [br]agolar
SFX A agolar àgoli [br]agolar
SFX A agolar àgoli/N [br]agolar
SFX A agolar àgolitu/O [br]agolar
SFX A agolar àgolo/J [br]agolar
SFX A agolar àgolomi/K [br]agolar
SFX A agomar àgoma/RF sagomar
SFX A agomar àgome sagomar
SFX A agomar àgome/IJR sagomar
SFX A agomar àgomelo/S sagomar
SFX A agomar àgomeme/H sagomar
SFX A agomar àgomemi/K sagomar
SFX A agomar àgomi sagomar
SFX A agomar àgomi/N sagomar
SFX A agomar àgomitu/O sagomar
SFX A agomar àgomo/J sagomar
SFX A agomar àgomomi/K sagomar
SFX A agrar àgrelo/S [ms]agrar
SFX A agrar àgreme/H [ms]agrar
SFX A agrar àgremi/K [ms]agrar
SFX A agrar àgritu/O [ms]agrar
SFX A agrar àgromi/K [ms]agrar
SFX A agremar àgrema/RF lagremar
SFX A agremar àgreme lagremar
SFX A agremar àgreme/IJR lagremar
SFX A agremar àgremelo/S lagremar
SFX A agremar àgrememe/H lagremar
SFX A agremar àgrememi/K lagremar
SFX A agremar àgremi lagremar
SFX A agremar àgremi/N lagremar
SFX A agremar àgremitu/O lagremar
SFX A agremar àgremo/J lagremar
SFX A agremar àgremomi/K lagremar
SFX A aitar àita/RF xbraitar
SFX A aitar àite xbraitar
SFX A aitar àite/IJR xbraitar
SFX A aitar àitelo/S xbraitar
SFX A aitar àiteme/H xbraitar
SFX A aitar àitemi/K xbraitar
SFX A aitar àiti xbraitar
SFX A aitar àiti/N xbraitar
SFX A aitar àititu/O xbraitar
SFX A aitar àito/J xbraitar
SFX A aitar àitomi/K xbraitar
SFX A ajar àjelo/S [bdgklmnptuv]ajar
SFX A ajar àjelo/S bersajar
SFX A ajar àjelo/S rajar
SFX A ajar àjelo/S sajar
SFX A ajar àjelo/S serajar
SFX A ajar àjeme/H [bdgklmnptuv]ajar
SFX A ajar àjeme/H bersajar
SFX A ajar àjeme/H rajar
SFX A ajar àjeme/H sajar
SFX A ajar àjeme/H serajar
SFX A ajar àjemi/K [bdgklmnptuv]ajar
SFX A ajar àjemi/K bersajar
SFX A ajar àjemi/K rajar
SFX A ajar àjemi/K sajar
SFX A ajar àjemi/K serajar
SFX A ajar àjitu/O [bdgklmnptuv]ajar
SFX A ajar àjitu/O bersajar
SFX A ajar àjitu/O rajar
SFX A ajar àjitu/O sajar
SFX A ajar àjitu/O serajar
SFX A ajar àjomi/K [bdgklmnptuv]ajar
SFX A ajar àjomi/K bersajar
SFX A ajar àjomi/K rajar
SFX A ajar àjomi/K sajar
SFX A ajar àjomi/K serajar
SFX A ajerar àjara/RF exajerar
SFX A ajerar àjare exajerar
SFX A ajerar àjare/IJR exajerar
SFX A ajerar àjarelo/S exajerar
SFX A ajerar àjareme/H exajerar
SFX A ajerar àjaremi/K exajerar
SFX A ajerar àjari exajerar
SFX A ajerar àjari/N exajerar
SFX A ajerar àjaritu/O exajerar
SFX A ajerar àjaro/J exajerar
SFX A ajerar àjaromi/K exajerar
SFX A ajerar àjera/RF exajerar
SFX A ajerar àjere exajerar
SFX A ajerar àjere/IJR exajerar
SFX A ajerar àjerelo/S exajerar
SFX A ajerar àjereme/H exajerar
SFX A ajerar àjeremi/K exajerar
SFX A ajerar àjeri exajerar
SFX A ajerar àjeri/N exajerar
SFX A ajerar àjeritu/O exajerar
SFX A ajerar àjero/J exajerar
SFX A ajerar àjeromi/K exajerar
SFX A akar àkelo/S [bilmprstvxñŧ]akar
SFX A akar àkeme/H [bilmprstvxñŧ]akar
SFX A akar àkemi/K [bilmprstvxñŧ]akar
SFX A akar àkitu/O [bilmprstvxñŧ]akar
SFX A akar àkomi/K [bilmprstvxñŧ]akar
SFX A akiar àkielo/S [bdlnrsv]akiar
SFX A akiar àkieme/H [bdlnrsv]akiar
SFX A akiar àkiemi/K [bdlnrsv]akiar
SFX A akiar àkiomi/K [bdlnrsv]akiar
SFX A akiar àkitu/O [bdlnrsv]akiar
SFX A akinar àkina/RF makinar
SFX A akinar àkine makinar
SFX A akinar àkine/IJR makinar
SFX A akinar àkinelo/S makinar
SFX A akinar àkineme/H makinar
SFX A akinar àkinemi/K makinar
SFX A akinar àkini makinar
SFX A akinar àkini/N makinar
SFX A akinar àkinitu/O makinar
SFX A akinar àkino/J makinar
SFX A akinar àkinomi/K makinar
SFX A akolar àkola/RF [crsxŧ]akolar
SFX A akolar àkole [crsxŧ]akolar
SFX A akolar àkole/IJR [crsxŧ]akolar
SFX A akolar àkolelo/S [crsxŧ]akolar
SFX A akolar àkoleme/H [crsxŧ]akolar
SFX A akolar àkolemi/K [crsxŧ]akolar
SFX A akolar àkoli [crsxŧ]akolar
SFX A akolar àkoli/N [crsxŧ]akolar
SFX A akolar àkolitu/O [crsxŧ]akolar
SFX A akolar àkolo/J [crsxŧ]akolar
SFX A akolar àkolomi/K [crsxŧ]akolar
SFX A akrar àkrelo/S [an]sakrar
